臺灣板橋地方法院刑事判決　　　　　　 100年度訴字第1041號
公　訴　人　臺灣板橋地方法院檢察署檢察官
被　　　告　魏儀雯
上列被告因違反毒品危害防制條例案件，經檢察官提起公訴（10
0 年度毒偵字第1091號），被告於準備程序中就被訴事實為有罪
之陳述，經告知簡式審判程序之旨，並聽取當事人之意見後，本
院合議庭裁定由受命法官獨任進行簡式審判程序，判決如下：
    主  文
魏儀雯施用第一級毒品，累犯，處有期徒刑捌月。扣案之第一級
毒品海洛因壹包（驗餘淨重零點肆陸零公克）沒收銷燬之，扣
案盛裝上開海洛因之包裝袋壹個及注射針筒陸支，均沒收之。
    事  實
一、魏儀雯前因施用毒品案件，經本院以96年度毒聲字第1961號
    （起訴書誤載為96年度毒聲字第1916號）裁定送觀察、勒戒
    後，認有繼續施用毒品之傾向，再經本院以97年度毒聲字第
    214 號（起訴書誤載為97年度毒聲字第1916號）裁定令入戒
    治處所施以強制戒治，嗣認無繼續強制戒治之必要，而於民
    國97年12月17日停止戒治釋放出所，並經臺灣板橋地方法院
    檢察署檢察官以98年度戒毒偵字第64號為不起訴處分確定。
    又因偽造文書案件，經本院以98年度簡字第8105號判處有期
    徒刑2 月、2 月，應執行有期徒刑3 月確定，於98年12月22
    日易科罰金執行完畢。詎猶不知悔改，於上開強制戒治執行
    完畢釋放後5 年內，基於施用第一級毒品海洛因之犯意，於
    100 年1 月25日上午6 時許，在新北市○○區○○街18之4
    號4 樓之2 住處內，以將海洛因加水稀釋後，再以針筒注射
    血管之方式，施用第一級毒品海洛因1 次。嗣於翌（26）日
    下午4 時許，在上址為警查獲，並扣得其所有之第一級毒品
    海洛因1 包（淨重0.43800 公克）、注射針筒6 支，經採尿
    送驗後，呈鴉片類嗎啡陽性反應，而悉上情。
二、案經臺北市政府警察局大同分局報告臺灣板橋地方法院檢察
    署檢察官偵查起訴。
    理  由
一、本件被告魏儀雯所犯為死刑、無期徒刑、最輕本刑為3 年以
    上有期徒刑以外之罪，且非高等法院管轄第一審之案件，於
    本院準備程序進行中，被告就被訴事實為有罪之陳述，經告
    知被告簡式審判程序之旨，並聽取公訴人及被告之意見後，
    本院合議庭裁定由受命法官獨任進行簡式審判程序，合先敘
    明。
二、上揭犯罪事實，業據被告於警詢、偵查及本院審理中坦承不
    諱，且被告在警局經其同意採尿送驗之結果，確呈第一級毒
    品海洛因之代謝物嗎啡陽性反應等情，有臺北市政府警察局
    偵辦毒品案件尿液檢體委驗單、臺灣尖端先進生技醫藥股份
    有限公司100 年2 月14日出具之濫用藥物檢驗報告各1 紙在
    卷可稽，而扣案之米白色粉末1 包經鑑定結果，檢出第一級
    毒品海洛因成分，此有交通部民用航空局航空醫務中心100
    年2 月21日航藥鑑字第1000782 號毒品鑑定書1 紙附卷足參
    ，並有注射針筒6 支扣案可佐，足見被告自白核與事實相符
    。又被告前因施用毒品案件，經本院以96年度毒聲字第1961
    號裁定送觀察、勒戒後，認有繼續施用毒品之傾向，再經本
    院以97年度毒聲字第214 號裁定令入戒治處所施以強制戒治
    ，嗣認無繼續強制戒治之必要，而於97年12月17日停止戒治
    釋放出所，並經臺灣板橋地方法院檢察署檢察官以98年度戒
    毒偵字第64號為不起訴處分確定等情，有臺灣高等法院被告
    前案紀錄表1 份在卷足憑，其於強制戒治執行完畢釋放後5
    年內再犯本件施用第一級毒品之罪，依毒品危害防制條例第
    23條第2 項之規定，即應依法追訴處罰。從而，本案事證明
    確，被告上開施用第一級毒品海洛因之犯行，洵堪認定，應
    予依法論科。
三、按海洛因為毒品危害防制條例第2 條第2 項第1 款所規定之
    第一級毒品。核被告所為，係犯毒品危害防制條例第10條第
    1 項施用第一級毒品罪。其於施用前、後持有海洛因之低度
    行為，為其施用之高度行為所吸收，不另論罪。又被告前受
    有如事實欄所載罪刑宣告及執行紀錄，有上述前案紀錄表在
    卷可考，其於受有期徒刑之執行完畢後，5 年以內故意再犯
    本件有期徒刑以上之罪，為累犯，應依刑法第47條第1 項規
    定加重其刑。爰審酌被告前曾因施用毒品案件經觀察、勒戒
    及強制戒治之程序，竟猶不知悔改，復再犯本件施用毒品罪
    ，顯然無視毒品對於其自身健康之戕害及對於社會安全與公
    共秩序之潛在危害；惟念及施用毒品固戕害個人健康至鉅，
    然就他人權益之侵害仍屬有限，兼衡其犯罪動機、目的、手
    段，且犯後坦承犯行，態度尚佳等一切情狀，量處如主文所
    示之刑。扣案之第一級毒品海洛因1 包（淨重0.4380公克，
    ，因鑑驗取樣0.0020公克，驗餘淨重0.4360公克），為本案
    查獲之毒品，應依毒品危害防制條例第18條第1 項前段之規
    定，不問屬於犯人與否，沒收銷燬之；又扣案盛裝上開海洛
    因之包裝袋1 個及注射針筒6 支，為被告所有供施用第一級
    毒品海洛因所用之物，業據被告供承在卷，爰均依刑法第38
    條第1 項第2 款之規定宣告沒收。
據上論斷，應依刑事訴訟法第273 條之1 第1 項、第299 條第1
項前段，毒品危害防制條例第10條第1 項、第18條第1 項前段，
刑法第11條前段、第47條第1 項、第38條第1 項第2 款，判決如
主文。
本案經檢察官楊景舜到庭執行職務。
中    華    民    國   100    年    7     月    15    日
                  刑事第十四庭  法  官  廖欣儀
以上正本證明與原本無異。
如不服本判決應於收受判決後10日內向本院提出上訴書狀，並應
敘述具體理由。其未敘述上訴理由者，應於上訴期間屆滿後20日
內向本院補提理由書（均須按他造當事人之人數附繕本）「切勿
逕送上級法院」。
                                書記官  顏偉林
中    華    民    國   100    年    7     月    15    日
附錄本案論罪科刑法條全文：
毒品危害防制條例第10條第1項
施用第一級毒品者，處6 月以上5 年以下有期徒刑。